
\vspace{1.8em}
\begin{minipage}{\textwidth}
\stepcounter{mallinumber}
\textbf{Tüüpsõnamall \arabic{mallinumber}\,\vadja{portugaalija}}\\

\begin{sideways}
\begin{tabular}{l l}
muutvormimall & tunnused \\
\hline
\underline{Portugaalij}\,+\,a & \textsc{ sg nom } \\
\underline{Portugaalij}\,+\,a & \textsc{ sg gen } \\
\underline{Portugaalij}\,+\,at & \textsc{ sg par } \\
\underline{Portugaalij}\,+\,asõ & \textsc{ sg ill } \\
\underline{Portugaalij}\,+\,az & \textsc{ sg ine } \\
\underline{Portugaalij}\,+\,ass & \textsc{ sg ela } \\
\underline{Portugaalij}\,+\,allõ & \textsc{ sg all } \\
\underline{Portugaalij}\,+\,all & \textsc{ sg ade } \\
\underline{Portugaalij}\,+\,alt & \textsc{ sg abl } \\
\underline{Portugaalij}\,+\,assi & \textsc{ sg tra } \\
\underline{Portugaalij}\,+\,assaa & \textsc{ sg ter } \\
\underline{Portugaalij}\,+\,aka & \textsc{ sg com } \\
\underline{Portugaalij}\,+\,ad & \textsc{ pl nom } \\
\underline{Portugaalij}\,+\,ojõ & \textsc{ pl gen } \\
\underline{Portugaalij}\,+\,oit & \textsc{ pl par } \\
\underline{Portugaalij}\,+\,oisõ & \textsc{ pl ill } \\
\underline{Portugaalij}\,+\,oiz & \textsc{ pl ine } \\
\underline{Portugaalij}\,+\,oiss & \textsc{ pl ela } \\
\underline{Portugaalij}\,+\,oillõ & \textsc{ pl all } \\
\underline{Portugaalij}\,+\,oill & \textsc{ pl ade } \\
\underline{Portugaalij}\,+\,oilt & \textsc{ pl abl } \\
\underline{Portugaalij}\,+\,oissi & \textsc{ pl tra } \\
\underline{Portugaalij}\,+\,oissaa & \textsc{ pl ter } \\
\underline{Portugaalij}\,+\,oika & \textsc{ pl com } \\
\end{tabular}
\end{sideways}
\captionof{table}{Tüüpsõna \arabic{mallinumber}\,\textit{portugaalija} ekstraheeritud muutvormimallid.}
\label{tab:tüüpsõnamall-portugaalija}

\end{minipage}

 
\vspace{1em}
\noindent Tüüpsõna ei hõlma teisi lekseeme vormi\-sõnastikus.
